臺灣桃園地方法院刑事判決　　　　　　 96年度簡上字第190號
上　訴　人
即　被　告　甲○○
　　　　　　　　　　　樓
上列被告因竊盜案件，不服中華民國九十六年一月三十一日本院
九十五年度桃簡字第三０二四號第一審刑事簡易判決（聲請簡易
判決處刑案號：九十五年度偵字第二一七五二號），提起上訴，
本院管轄之第二審合議庭判決如下：
    主  文
原判決撤銷。
甲○○竊盜，累犯，處有期徒刑參月，如易科罰金，以新臺幣壹
仟元折算壹日，減為有期徒刑壹月又拾伍日，如易科罰金，以新
臺幣壹仟元折算壹日。
    事實及理由
一、本件犯罪事實及證據均引用原審判決書之記載（如附件）。
二、核被告甲○○所為，係犯刑法第三百二十條第一項之普通竊
    盜罪。被告有原審判決書所載犯罪科刑及執行完畢之紀錄，
    有臺灣高等法院被告前案紀錄表一件在卷可查，被告於前案
    徒刑執行完畢後五年內，故意再犯本件有期徒刑以上之罪，
    為累犯，應依刑法第四十七條第一項加重其刑。
三、原審認本件被告犯行事證明確，予以論罪科刑，固屬卓見。
    惟查，中華民國九十六年罪犯減刑條例業經立法院三讀通過
    ，總統公布，並於民國九十六年七月十六日施行，本件被告
    犯罪時間係在九十六年四月二十四日以前，且原審就被告所
    犯竊盜罪所宣告之刑，尚未逾同條例第三條第一項本文所規
    定不予減刑之刑度，自應依同條例第二條第一項第三款之規
    定，予以減刑，原審未及審酌中華民國九十六年罪犯減刑條
    例業已公布施行，而未予減刑二分之一，自有未洽。被告上
    訴意旨認原審量刑過重云云，固無理由，惟原判決既有上揭
    可議之處，即不得維持，自應由本院將原判決撤銷改判。爰
    審酌被告之素行、犯罪動機、目的、手段、所生之危害及犯
    後之態度等一切情狀，量處如主文所示之刑，且依前述中華
    民國九十六年罪犯減刑條例第二條第一項第三款之規定，予
    以減刑二分之一，並諭知易科罰金之折算標準。
據上論結，應依刑事訴訟法第四百五十五條之一第三項、第三百
六十九條第一項前段、第三百七十三條、第三百六十四條、第二
百九十九條第一項前段，刑法第三百二十條第一項、第四十七條
第一項、第四十一條第一項前段，刑法施行法第一條之一第一項
、第二項前段，中華民國九十六年罪犯減刑條例第二條第一項第
三款、第七條、第九條，判決如主文。
本案經檢察官蔡宜均到庭執行職務。
中　　華　　民　　國　　96　　年　　8 　　月　　16　　日
                  刑事第八庭  審判長法　官　邱滋杉
                                    法  官  吳為平
                                    法  官  袁雪華
上正本證明與原本無異。
本件不得上訴。
                                    書記官  邱仲騏
中　　華　　民　　國　　96　　年　　8 　　月　　16　　日
附錄本案論罪科刑之法條：
中華民國刑法第320條第1項
（普通竊盜罪、竊佔罪）
意圖為自己或第三人不法之所有，而竊取他人之動產者，為竊盜
罪，處 5 年以下有期徒刑、拘役或 5 百元以下罰金。
